臺灣臺南地方法院刑事判決　　　　　　　96年度易緝字第79號
公　訴　人　臺灣臺南地方法院檢察署檢察官
被　　　告　甲○○
上列被告因竊盜案件，經檢察官提起公訴（96年度偵字第4714號
），被告就被訴事實為有罪之陳述，本院裁定進行簡式審判程序
，判決如下：
    主  文
甲○○共同犯如附表所示之竊盜罪，各處如附表所示之刑，各減
為如附表所示之刑。應執行有期徒刑拾月，緩刑參年。
    事  實
一、甲○○與鄭文凱、連耀楹（上開二人業經本院判決確定）等
    人共同基於意圖為自己不法所有之犯意聯絡，分別於附表所
    示之時間、地點，由甲○○與連耀楹二人，或由其三人結夥
    共同以如附表所示方式，竊取如附表所示被害人所有之財物
    ，得手後再將所竊得之財物，分別賣予不知情之「阿素資源
    回收場」或其他不知名之回收場得款後朋分花用，嗣經警循
    線查獲。
二、案經建業中學董事長陳枝山訴由臺南市警察局第六分局報請
    臺灣臺南地方法院檢察署檢察官偵查起訴。
    理  由
一、本件係經被告甲○○於本院當庭表示認罪，而以簡式審判程
    序加以審理，有本院民國九十六年十月三十一日審判筆錄附
    卷足憑，則依據刑事訴訟法第二百七十三條之二、同法第一
    百五十九條第二項之規定，不適用傳聞法則有關限制證據能
    力之相關規定，合先敘明。
二、訊據被告甲○○對於上開事實均坦白承認，核與告訴人即建
    業中學董事長陳枝山、被害人即建南人纖工業公司廠長曾國
    禎、證人即阿素資源回收場負責人沈錦英於警詢中、同案被
    告連耀楹、鄭文凱於警詢及偵查中所述情節相符，此外，並
    有車籍作業系統－查詢認可資料一件、切結書二紙、現場照
    片十張等在卷可資佐證，被告之自白核與事實相符，應可採
    信。本件事證明確，自應依法論科。
三、核被告如附表編號二所為，係犯刑法第三百二十條第一項之
    普通竊盜罪；如附表編號一、三、四所為，均係犯刑法第三
    百二十一條第一項第四款之結夥三人以上竊盜罪；如附表編
    號五所為，係犯刑法第三百二十一條第一項第三款、第四款
    之結夥三人以上攜帶兇器竊盜罪。被告與同案被告連耀楹就
    如附表編號二所示竊盜犯行；另被告與同案被告連耀楹、鄭
    文凱就如附表編號一、三、四、五所示竊盜犯行，均有犯意
    聯絡及行為分擔，均應論以共同正犯。爰審酌被告不思正當
    努力工作營生，竟圖不勞而獲，隨意竊取他人財物，欠缺法
    紀觀念，及其犯罪動機、前科素行、手段、犯後坦承犯行，
    態度良好等一切情狀，各量處如附表所示之刑。又本件被告
    犯罪行為之時間，均係在九十六年四月二十四日以前，所犯
    罪名固為中華民國九十六年罪犯減刑條例第三條所列，惟其
    宣告刑在有期徒刑一年六月以下，仍合於同條例第二條第一
    項之規定，均應減其宣告刑二分之一，並定如主文所示之應
    執行刑，以資懲儆。再依刑法第四十一條第二項之規定，係
    指僅定執行刑後未逾有期徒刑六月者，始仍有適用刑法第四
    十一條第一項前段予以易科罰金之餘地，本案就有期徒刑部
    分因所定應執行之刑已逾六月，自不得易科罰金，附此敘明
    。另同案被告連耀楹所有供犯本件竊盜罪所用之螺絲起子一
    支並未扣案，且同案被告連耀楹供稱：其在作案後已不知將
    該螺絲起子置於何處，可能放置在伊所有之自小客車上，然
    該部自小客車已經賣掉，現不知去向等語（見本院卷第三十
    至三十一頁），未免執行困難，故不予宣告沒收，附此敘明
    。
四、末查，被告前未曾受有期徒刑以上刑之宣告，有臺灣高等法
    院被告前案紀錄表在卷可稽，茲念其年紀尚輕，僅因一時失
    慮，致誤罹刑章，事後已坦承犯行，深具悔意，其經此起訴
    、審判程序，應知警惕，信無再犯之虞，本院因認前開所宣
    告之刑以暫不執行為適當，爰併予諭知緩刑三年，以啟自新
    。
五、依刑事訴訟法第二百七十三條之一第一項、第二百九十九條
    第一項前段，刑法第二十八條、第三百二十條第一項、第三
    百二十一條第三款、第四款、第五十一條第五款、第七十四
    條第一項第一款，刑法施行法第一條之一，中華民國九十六
    年罪犯減刑條例第二條第一項第三款、第七條，判決如主文
    。
本案經檢察官乙○○到庭執行職務。
中　　華　　民　　國　　96　　年　　11　　月　　14　　日
　　　　　　　　　刑事第六庭  　法　官　孫淑玉
以上正本證明與原本無異。
如不服本判決應於收受本判決後10日內向本院提出上訴書狀，並
應敘述具體理由。如未敘述上訴理由者，應於上訴期間屆滿後20
日內向本院補提理由書狀（均須按他造當事人之人數附繕本）「
切勿逕送上級法院」。
　　　　　　　　　　　　　　　　書記官  馬愛君
中　　華　　民　　國　　96　　年　　11　　月　　14　　日
附錄本案論罪科刑法條全文：
中華民國刑法第320條
（普通竊盜罪、竊佔罪）
意圖為自己或第三人不法之所有，而竊取他人之動產者，為竊盜
罪，處5年以下有期徒刑、拘役或5百元以下罰金。
意圖為自己或第三人不法之利益，而竊佔他人之不動產者，依前
項之規定處斷。
前二項之未遂犯罰之。
中華民國刑法第321條
（加重竊盜罪）
犯竊盜罪而有左列情形之一者，處6月以上、5年以下有期徒刑：
一  於夜間侵入住宅或有人居住之建築物、船艦或隱匿其內而犯
    之者。
二  毀越門扇、牆垣或其他安全設備而犯之者。
三  攜帶兇器而犯之者。
四  結夥三人以上而犯之者。
五  乘火災、水災或其他災害之際而犯之者。
六  在車站或埠頭而犯之者。
前項之未遂犯罰之。
附表：
 ┌──┬────┬──────┬───┬─────┬───┬────┬────────┐
 │編號│犯罪時間│ 犯罪地點   │行為人│竊得之財物│犯 罪 │被害人  │宣告刑          │
 │    │        │            │      ├─────┤方 式 │        ├────────┤
 │    │        │            │      │變賣所得  │      │        │減刑後刑期      │
 ├──┼────┼──────┼───┼─────┼───┼────┼────────┤
 │1   │95年11月│臺南市○○路│甲○○│冷氣機2部 │結夥三│建業中學│處有期徒刑陸月  │
 │    │中旬某日│1段26號建業 │連耀楹│          │人以上│董事長陳│                │
 │    │        │中學教室內  │鄭文凱├─────┤竊盜  │枝山    ├────────┤
 │    │        │            │      │新臺幣（下│      │        │減為有期徒刑參月│
 │    │        │            │      │同）2500元│      │        │                │
 ├──┼────┼──────┼───┼─────┼───┼────┼────────┤
 │2   │95年11月│臺南縣新市鄉│甲○○│馬達4部   │普通竊│建南人纖│處有期徒刑參月  │
 │    │中旬某日│港墘村國際路│連耀楹│          │盜 (徒│工業股份│                │
 │    │        │18之5號建南 │      ├─────┤手)   │有限公司├────────┤
 │    │        │人纖工業股份│      │1800元    │      │廠長曾國│減為有期徒刑壹月│
 │    │        │有限公司    │      │          │      │禎      │又拾伍日        │
 ├──┼────┼──────┼───┼─────┼───┼────┼────────┤
 │3   │95年11月│臺南市○○路│甲○○│冷氣機2部 │結夥三│建業中學│處有期徒刑陸月  │
 │    │下旬某日│1段26號建業 │連耀楹│          │人以上│董事長陳│                │
 │    │        │中學教室內  │鄭文凱├─────┤竊盜  │枝山    ├────────┤
 │    │        │            │      │2500元    │      │        │減為有期徒刑參月│
 ├──┼────┼──────┼───┼─────┼───┼────┼────────┤
 │4   │95年12月│臺南市○○路│甲○○│冷氣機2部 │結夥三│建業中學│處有期徒刑陸月  │
 │    │5日2時許│1段26號建業 │連耀楹│          │人以上│董事長陳│                │
 │    │        │中學教室內  │鄭文凱├─────┤竊盜  │枝山    ├────────┤
 │    │        │            │      │2500元    │      │        │減為有期徒刑參月│
 ├──┼────┼──────┼───┼─────┼───┼────┼────────┤
 │5   │95年12月│臺南市○○路│甲○○│鋁門條1批 │結夥三│建業中學│處有期徒刑陸月  │
 │    │11日5時 │1段26號建業 │連耀楹│          │人以上│董事長陳│                │
 │    │10分許  │中學校園內  │鄭文凱├─────┤攜帶兇│枝山    ├────────┤
 │    │        │            │      │2500元    │器竊盜│        │減為有期徒刑參月│
 │    │        │            │      │          │(持客 │        │                │
 │    │        │            │      │          │觀上可│        │                │
 │    │        │            │      │          │供兇器│        │                │
 │    │        │            │      │          │使用之│        │                │
 │    │        │            │      │          │螺絲起│        │                │
 │    │        │            │      │          │子1支)│        │                │
 └──┴────┴──────┴───┴─────┴───┴────┴────────┘
